【裁判字號】    96,審訴,1287
【裁判日期】    970130
【裁判案由】    毒品危害防制條例
【裁判全文】
臺灣桃園地方法院刑事判決            96年度審訴字第1287號
公  訴  人  臺灣桃園地方法院檢察署檢察官
被      告  甲○○
指定辯護人  本院公設辯護人  彭詩雯
上列被告因毒品危害防制條例案件，經檢察官提起公訴（96年度
毒偵字第4745號），嗣被告於準備程序進行中為有罪之陳述，經
本院合議庭裁定由受命法官獨任進行簡式審判程序後，聲請改依
協商程序而為判決，本院判決如下：
    主  文
甲○○施用第一級毒品，累犯，處有期徒刑捌月，扣案之海洛因
包連同包裝袋只（合計淨重玖點壹伍公克、空包裝總重壹點
貳公克）均沒收銷燬之；又施用第二級毒品，累犯，處有期徒
刑捌月，扣案之甲基安非他命伍包連同包裝袋伍只（合計淨重壹
點貳壹公克）均沒收銷燬之。應執行有期徒刑壹年貳月，扣案之
海洛因包連同包裝袋只（合計淨重玖點壹伍公克、空包裝總
重壹點貳公克）、甲基安非他命伍包連同包裝袋伍只（合計淨
重壹點貳壹公克）均沒收銷燬之。
    事實及理由
一、本件被告所犯係死刑、無期徒刑或最輕本刑為3 年以上有期
    徒刑以外之罪，其於準備程序中就被訴事實為有罪之陳述，
    經本院告知簡式審判程序之旨，並聽取公訴人、被告及辯護
    人之意見後，爰依刑事訴訟法第273 條之1 第1 項規定合議
    裁定由受命法官獨任進行簡式審判程序。
二、被告甲○○前有竊盜、違反廢止前麻醉藥品管理條例、能源
    管理法、毒品危害防制條例等前科，其中於民國94年間，因
    施用第一、二級毒品案件，經本院以95年度訴字第334 號判
    決分別判處有期徒刑6 月、6 月，應執行有期徒刑10月確定
    ，於95年7 月31日以易科罰金執行完畢（構成累犯）。
三、另被告曾於88年間，因施用毒品案件，經本院以88年度毒聲
    字第6017號裁定觀察、勒戒後，認有繼續施用毒品傾向，復
    經本院以88年度毒聲字第6589號裁定，令入戒治處所施以強
    制戒治後，嗣因前揭強制戒治屆滿3 月，其成效經評定合格
    ，經本院以89年度毒聲字第2151號裁定停止戒治，所餘戒治
    期間付保護管束，迄至89年11月1 日保護管束期滿，未經撤
    銷，視為戒治完畢，並經台灣桃園地方法院檢察署檢察官於
    89年11月14日以89年度戒偵字第659 號保護管束期滿為不起
    訴處分，復於前揭強制戒治執行完畢後5 年內，於91年11月
    至94年9 月間，再因毒品危害防制條例案件，經本院以95年
    度訴字第334 號判處有期徒刑6 月、6 月，定應執行有期徒
    刑10月確定。詎其猶不知悛悔，明知海洛因、甲基安非他命
    係業經公告列為毒品危害防制條例第2 條第2 項第1 款、第
    2 款之第一、二級毒品，不得非法持有、施用，竟分別基於
    施用第一級毒品海洛因、第二級毒品甲基安非他命之犯意，
    於96年8 月17日上午7 時許，在桃園縣平鎮市○○路10巷10
    5 號前，於其所駕駛之車牌號碼V7-2809 號自小客車內，以
    海洛因摻入香菸之方式、以安非他命置於錫箔紙上燒烤之方
    式，分別施用第一級毒品海洛因及第二級毒品甲基安非他命
    各1 次。嗣於同日上午11時20分許，在上址為警於上開車輛
    內查獲，並扣得海洛因3 包（合計淨重9.15公克、空包裝總
    重1.23公克）連同包裝袋3 只、甲基安非他命5 包（合計淨
    重1.21公克）連同包裝袋5 只。案經桃園縣政府警察局中壢
    分局報請臺灣桃園地方法院檢察署檢察官偵查起訴。
四、證據名稱：
  (一)被告於警詢、偵訊及本院準備程序中之自白。
  (二)台灣檢驗科技股份有限公司濫用藥物尿液檢驗報告與桃園縣
    政府警察局中壢分局尿液暨毒品檢體真實姓名與編號對照表
    、桃園縣政府警察局中壢分局扣押筆錄及扣押物品目錄表、
    法務部調查局96年11月10日調科壹字第09623077210 號鑑定
    書各1 紙附卷可稽。
  (三)海洛因3 包（合計淨重9.15公克、空包裝總重1.23公克）連
    同包裝袋3 只、甲基安非他命5 包（合計淨重1.21公克）連
    同包裝袋5 只扣案可資佐證。
五、本件經檢察官與被告於審判外達成協商之合意且被告已認罪
    ，其合意內容為：就其施用第一級毒品部分，被告願受科刑
    範圍為有期徒刑8 月，就其施用第二級毒品部分，被告願受
    科刑範圍為有期徒刑8 月，應執行有期徒刑1 年2 月。經查
    ，上開協商合意並無刑事訴訟法第455 條之4 第1 項所列情
    形之一，檢察官聲請改依協商程序而為判決，本院爰不經言
    詞辯論，於協商合意範圍內為協商判決，合予敘明。
六、附記事項：
    扣案之甲基安非他命5 包連同包裝袋5 只（合計淨重1.21公
    克），經被告自白施用甲基安非他命在卷，且被告服用該等
    毒品後尿液中確係驗出安非他命類陽性反應，故上開扣押物
    顯然含有甲基安非他命成分；扣案之海洛因3 包（合計淨重
    9.15 公 克、空包裝總重1.23公克），經送法務部調查局鑑
    定結果，確含海洛因成分，有法務部調查局鑑定書1 紙在卷
    可稽，均應依毒品危害防制條例第18條第1 項前段規定，均
    沒收銷燬之。包裹第一級毒品海洛因及包裹第二級毒品甲基
    安非他命之包裝袋與前開毒品無從完全剝離，併依毒品危害
    防制條例第18條第1 項前段規定，沒收銷燬之。
七、應適用之法條：刑事訴訟法第273 條之1 第1 項、第455 條
    之4 第2 項、第455 條之8 ，毒品危害防制條例第10條第1
    項、第2 項、第18條第1 項前段，刑法第11條、第47條第1
    項、第51條第5 款。
八、本判決除有刑事訴訟法第455 條之4 第1 項第1 款、第2 款
    、第4 款、第6 款、第7 款所定情形之一，或違反同條第2
    項規定者外，不得上訴。
九、如不服本件判決，得自收受判決送達之日起10日內，向本院
    提出上訴書狀，上訴於第二審法院。
本案經檢察官翁春鈴到庭執行職務。
中    華    民    國    97    年    1     月    30    日
                  刑事庭    法  官  徐  培  元
以上正本證明與原本無異。
                            書記官  楊  美  慧
中    華    民    國    97    年    1     月    30    日
附錄本件論罪科刑法條：
毒品危害防制條例第10條
施用第一級毒品者，處六月以上五年以下有期徒刑。
施用第二級毒品者，處三年以下有期徒刑。


司法院資訊處製作；財團法人民間司法改革基金會備份。
